【裁判字號】    97,易,431
【裁判日期】    970331
【裁判案由】    竊盜
【裁判全文】
臺灣高雄地方法院刑事判決               97年度易字第431號
公  訴  人  臺灣高雄地方法院檢察署檢察官
被      告  乙○○
                    現於臺灣高雄看守所
上列被告因竊盜案件，經檢察官提起公訴（97年度偵字第3787、
4359號），於本院準備程序進行中，因被告就被訴事實為有罪之
陳述，經告知簡式審判程序意旨，並聽取公訴人及被告之意見後
，改依簡式審判程序審理，判決如下：
    主  文
乙○○攜帶兇器竊盜，累犯，處有期徒刑柒月。扣案之老虎鉗壹
支、剪刀壹支、鋼鋸壹支，均沒收之。又犯竊盜罪，累犯，處有
期徒刑肆月。應執行有期徒刑拾月，扣案之老虎鉗壹支、剪刀壹
支、鋼鋸壹支，均沒收之。
    事  實
一、乙○○前因毒品危害防制條例等案件，經法院分別判處有期
    徒刑5 月、1 年2 月，並定應執行有期徒刑1 年5 月確定，
    於民國 (下同)94 年10月6 日縮短刑期假釋出監，甫於94年
    12月22日保護管束期滿未經撤銷假釋視為執行完畢。竟不知
    悔改，基於為自己不法所有之意圖，分別於(一)97年1 月26日
    下午3 時20分，持其所有客觀上具有危險性之鋼鋸、剪刀、
    老虎鉗各1 支，進入高雄市○○區○○路36號之10旁甲○○
    所有現未營業之「東發養蝦場」內，持上開鋼鋸鋸斷「東發
    養蝦場」內之鋁製亞管，及持剪刀、老虎鉗剪斷「東發養蝦
    場」內之日光燈鐵盒子之電線，而竊取鋁製亞管共31公斤及
    日光燈鐵盒子4 具 (價值約新臺幣300 元)， 得手後，於同
    日下午4 時14分，在上址為警當場查獲，並扣得其所有供竊
    盜使用之老虎鉗、剪刀、鋼鋸各1 支。(二)97年2 月2 日中午
    12時50分許，在高雄市○○區○○路大林段1185號地號對面
    「帝欽營造有限公司」之廢料推放場內，竊取帝欽公司所有
    放置在該處之鋼筋鐵條共62公斤（價值新臺幣1240元），得
    手後將上開竊得之鋼筋鐵條置放在其所騎乘之腳踏車上欲載
    離現場時，為警當場查獲。
二、案經甲○○訴由高雄市政府警察局小港分局移送臺灣高雄地
    方法院檢察署檢察官偵查起訴。
    理  由
一、按本件被告乙○○所犯係死刑、無期徒刑、最輕本刑為3 年
    以上有期徒刑以外之罪，其於準備程序就前揭被訴事實為有
    罪之陳述，經受命法官告知簡式審判程序之旨，並聽取其與
    公訴人之意見後，本院認無不得或不宜改依簡式審判程序進
    行之情事，依刑事訴訟法第273 條之1 第1 項、第284 條之
    1 規定，改依簡式審判程序審理，合先敘明。
二、訊據被告乙○○對於上揭犯罪事實坦承不諱，核與告訴人甲
    ○○及證人馬東耀於警詢時之指訴、證人馬東耀於偵查中之
    證述情節相符。此外，復有高雄市政府警察局小港分局搜索
    扣押筆錄、扣押物品目錄表各1 份 (鋁製亞管31公斤、日光
    燈鐵盒子4 具、鋼鋸1 支、剪刀1 支、老虎鉗1 支)、 甲○
    ○出具之贓物認領保管單1 紙 (鋁製亞管31公斤、日光燈鐵
    盒子4 具)、 失竊現場照片4 張、扣案工具照片1 張、高雄
    市政府警察局小港分局搜索扣押筆錄、扣押物品目錄表各1
    份 (鋼筋乙批共62公斤)、 馬東耀出具之贓物認領保管單各
    1 紙 (鋼筋乙批共62公斤)、 查獲現場照片6 張等附卷可稽
    ，足認被告前揭自白與事實相符，應堪採為被告有罪之證據
    。本案事證明確，被告上開竊盜犯行，堪以認定。
三、扣案之鋼鋸1 支、剪刀1 支、老虎鉗1 支，均為尖銳之物品
    ，且亦能供剪斷鋁製亞管、電線使用，客觀上均足以危害人
    之生命身體，依社會通常觀念為可供兇器使用之物。復按，
    攜帶兇器竊盜，衹須行竊時，攜帶具有危險性之兇器為已足
    ，而不以該兇器屬其本人所有為必要，從而無論係行為人事
    前攜往、或於現場取得後復持以行竊，僅須行為人於行竊之
    際攜帶作為工具，在客觀上已足對他人之生命身體構成威脅
    ，具有危險性，即應成立刑法第321 條第1 項第3 款之攜帶
    兇器竊盜罪（臺灣高等法院暨所屬法院88年12月法律座談會
    採同一見解）。
四、核被告所為上開(一)之犯行，係犯刑法第321 條第1 項第3款
    之攜帶兇器竊盜罪，其所為上開(二)之犯行，係犯刑法第320
    條第1 項之普通竊盜罪，其所犯上開2 罪，犯意各別，應依
    數罪併罰之例處斷。又被告前因毒品危害防制條例等案件，
    經法院分別判處有期徒刑5 月、1 年2 月，並定應執行有期
    徒刑1 年5 月確定，於民國 (下同)94 年10月6 日縮短刑期
    假釋出監，甫於94年12月22日保護管束期滿未經撤銷假釋視
    為執行完畢，此有臺灣高等法院被告前案紀錄表1 份在卷可
    稽，其於有期徒刑執行完畢後之5 年內，再因故意犯本件有
    期徒刑以上之2 罪，均應依刑法第47條第1 項規定，論以累
    犯，並均加重其刑。爰審酌被告正值壯年，不思以己力賺取
    生活所需，竟貪圖小利而以攜帶兇器之方式行竊，漠視他人
    之財產安全，行為實屬不該；惟念其犯罪後坦承犯行，態度
    良好，且其2 次所竊財物價值非鉅，其竊得之財物業已扣案
    並發還被害人甲○○、馬東耀，被害人之損害已有彌補等一
    切情狀，分別量處如主文所示之刑，並定應執行刑。。扣案
    之鋼鋸1 支、剪刀1 支、老虎鉗1 支等物，係被告所有，供
    其犯罪使用之物，業據其於警詢時坦承在卷，爰依刑法第38
    條第1 項第2 款規定，宣告沒收之。
據上論斷，應依刑事訴訟法第273 之1 第1 項、第284 條之1 ，
299 條第1 項前段，刑法第321 條第1 項第3 款、第320 條第1
項、第47條第1 項、第38條第1 項第2 款、第51條第5 款，刑法
施行法第1 條之1 ，判決如主文。
本案經檢察官丙○○到庭執行職務。
中    華    民    國    97    年    3     月    31    日
                        刑事第九庭  法  官  陳建和
以上正本證明與原本無異。
如不服本判決應於收受本判決後10日內向本院提出上訴書狀，並
應敘述具體理由，如未敘述上訴理由者，應於上訴期間屆滿後20
日內補提理由書狀於本院（均須按他造當事人之人數附繕本）「
切勿逕送上級法院」。
中    華    民    國    97    年    3     月    31    日
                                    書記官  林姵妤
附錄本判決論罪之法條：
中華民國刑法第320 條
（普通竊盜罪、竊佔罪）
意圖為自己或第三人不法之所有，而竊取他人之動產者，為竊盜
罪，處 5 年以下有期徒刑、拘役或 5 百元以下罰金。
意圖為自己或第三人不法之利益，而竊佔他人之不動產者，依前
項之規定處斷。
前二項之未遂犯罰之。
中華民國刑法第321條
（加重竊盜罪）
犯竊盜罪而有左列情形之一者，處六月以上、五年以下有期徒刑
：
一、於夜間侵入住宅或有人居住之建築物、船艦或隱匿其內而犯
之者。
二、毀越門扇、牆垣或其他安全設備而犯之者。
三、攜帶兇器而犯之者。
四、結夥三人以上而犯之者。
五、乘火災、水災或其他災害之際而犯之者。
六、在車站或埠頭而犯之者。
前項之未遂犯罰之。


司法院資訊處製作；財團法人民間司法改革基金會備份。
